【裁判字號】    98,消債更,152
【裁判日期】    990322
【裁判案由】    更生事件
【裁判全文】
臺灣士林地方法院民事裁定           98年度消債更字第152號
債  務  人  甲○○
上列當事人聲請更生事件，本院裁定如下：
    主  文
債務人甲○○自中華民國九十九年三月二十四日下午五時起開始
更生程序。
命司法事務官進行本件更生程序。
    理  由
一、按債務人與金融機構協商成立者，不得聲請更生或清算，但
    因不可歸責於己之事由，致履行顯有重大困難者，不在此限
    。本條例施行前，債務人依金融主管機關協調成立之中華民
    國銀行公會會員辦理消費金融案件無擔保債務協商機制與金
    融機構成立之協商，準用前項之規定，消費者債務清理條例
    第151 條第5 項、第6 項分別定有明文。次按，債務人不能
    清償債務或有不能清償之虞，且無擔保或無優先權之債務總
    額未逾新臺幣（下同）1,200 萬元者，於法院裁定開始清算
    程序或宣告破產前，得向法院聲請更生，觀諸同條例第3 條
    、第42條第1 項規定自明。又法院開始更生程序之裁定，應
    載明其年、月、日、時，並即時發生效力。法院開始更生或
    清算程序後，得命司法事務官進行更生或清算程序，必要時
    得選任律師、會計師或其他適當之自然人或法人一人為監督
    人或管理人，復為同條例第45條第1 項、第16條所明定。
二、本件聲請意旨略以：伊有不能清償債務情事，前曾於民國95
    年6 月依中華民國銀行公會會員辦理消費金融案件無擔保債
    務協商機制與最大債權金融機構成立協商，協商條件為每月
    還款2 萬4,537 元。嗣因罹患精神官能性憂鬱症，無法正常
    工作，致收入減少，導致伊無力清償，故伊確係因不可歸責
    於己之事由，致履行協商條件顯有重大困難。且伊無擔保或
    無優先權之債務總額未逾1,200 萬元，復未經法院裁定開始
    清算程序或宣告破產，爰向本院聲請更生等語。
三、經查，聲請人所主張之上開事實，業據提出債務人全戶戶籍
    謄本正本（見本院卷第8 頁）、馬偕紀念醫院乙種診斷證明
    書影本（見本院卷第42頁）、財產及收入狀況說明書（見本
    院卷第10頁、第11頁）、財政部台北市國稅局財產歸屬資料
    清單正本（見本院卷第12頁）、95、96年度綜合所得稅各類
    所得資料清單正本（見本院卷第15頁、第16頁）、勞工保險
    被保險人投保資料表（見本院卷第37頁）、財團法人金融聯
    合徵信中心當事人綜合信用報告－債務清理條例前置協商專
    用債權人清冊正本（見本院卷第34頁、第35頁）、金融機構
    之存摺封面及內頁影本（見本院卷第17頁、第18頁、第20頁
    ）等為證，核閱屬實，堪認為真正。佐諸債務人之每月收入
    扣除必要支出費用後，確有不敷清償債務之虞，是債務人之
    主張堪認為真實。此外，復查無債務人有消費者債務清理條
    例第6 條第3 項、第8 條或第46條各款所定駁回更生聲請之
    事由存在，則債務人聲請更生，應屬有據。
四、爰裁定如主文。
中    華    民    國    99    年    3     月    22    日
                  民事第一庭  法      官  王本源
上為正本係照原本作成。
本件不得抗告。
中    華    民    國    99    年    3     月    22    日
                              書  記  官  林睿亭

司法院資訊處製作；財團法人民間司法改革基金會備份。
